da: Type af sirenesystem: Integreret lys-/sirenestyring; Ingen; Sirene + PA + radiogenudsendelse; Sirene + PA-højttaler; Kun sirene; Andet
ko: 사이렌 시스템 유형: 통합 경광등/사이렌 컨트롤러; 없음; 사이렌 + PA + 라디오 재방송; 사이렌 + PA 스피커; 사이렌 전용; 기타
fr: Type de système d'alarme: Contrôleur de lumière/sirène intégré; Aucun; Sirène + sonorisation + rediffusion radio; Sirène + haut-parleur de sonorisation; Sirène uniquement; Autre
zh-TW: 警報器系統類型: 整合式燈光/警報器控制器; 無; 警報器 + PA 廣播系統 + 無線電轉播; 警報器 + PA 廣播喇叭; 僅含警報器; 其他
tr: Siren sistemi tipi: Entegre ışık/siren kontrol cihazı; Yok; Siren, anons sistemi ve telsiz yayını aktarımı; Siren ve anons hoparlörü; Sadece siren; Diğer
sk-SK: Typ sirénového systému: Integrovaný ovládač svetla/sirény; Žiadne; Siréna + rozhlas (PA) + rádiový prenos; Siréna + reproduktor rozhlasu (PA); Len siréna; Iné
pt-PT: Tipo de sistema de sirene: Controlador de luz/sirene integrado; Nenhum; Sirene + PA + retransmissão de rádio; Sirene + altifalante PA; Apenas sirene; Outro
pt-BR: Sirene, tipo de sistema: Controlador de luz/sirene integrado; Nenhum; Sirene + PA + retransmissão de rádio; Sirene + alto-falante PA; Apenas sirene; Outro
hu: Szirénarendszer típusa: Beépített fény-/szirénavezérlő; Nincs; Sziréna + PA + rádiós újrasugárzás; Sziréna + PA hangszóró; Csak sziréna; Egyéb
el: Τύπος συστήματος σειρήνας: Ενσωματωμένο χειριστήριο φώτων/σειρήνας; Κανένα; Σειρήνα + PA + αναμετάδοση ραδιοφώνου; Σειρήνα + ηχείο PA; Μόνο σειρήνα; Άλλο
it: Tipo di sistema della sirena: Controller luci/sirena integrato; Nessuno; Sirena + PA + ritrasmissione radio; Sirena + altoparlante PA; Solo sirena; Altro
fi: Sireenijärjestelmän tyyppi: Integroitu valo/sireeniohjain; Ei mitään; Sireeni + PA + radion uudelleenlähetys; Sireeni + PA-kaiutin; Vain sireeni; Muu
pl: Typ systemu syreny: Zintegrowany kontroler świateł/syreny; Brak; Syrena + system PA + retransmisja radia; Syrena + głośnik PA; Tylko syrena; Inne
nl: Type sirenesysteem: Geïntegreerde controller voor licht/sirene; Geen; Sirene + PA + radio-heruitzending; Sirene + PA-luidspreker; Alleen sirene; Overig
bg-BG: Тип сиренна система: Вграден контролер за светлини/сирена; Няма; Сирена + високоговорител (PA) + радио ретранслатор; Сирена + PA високоговорител; Само сирена; Друг
sv: Typ av sirensystem: Integrerad ljus/sirenkontroll; Ingen; Siren + PA + radioåtersändning; Siren + PA-högtalare; Endast siren; Övrigt
th: ระบบไซเรนแบบต่างๆ: ชุดควบคุมไฟ/ไซเรนในตัว; ไม่มี; ไซเรน + PA + เครื่องกระจายเสียงวิทยุ; ไซเรน + ลำโพง PA; ไซเรนเท่านั้น; อื่นๆ
cs: Typ sirénového systému: Integrovaný ovladač světla/sirény; Žádný; Siréna, PA a radiový přenos; Siréna a PA reproduktor; Pouze siréna; Jiný
de: Typ des Sirenensystems: Integrierte Licht-/Sirenensteuerung; Keine; Sirene + PA-Anlage + Funkübertragung; Sirene + PA-Lautsprecher; Nur Sirene; Andere
ro-RO: Tip de sistem de sirenă: Controler integrat pentru lumini/sirenă; Niciunul; Sirenă + PA + retransmisie radio; Sirenă + difuzor PA; Doar sirenă; Altul
ja: サイレンシステムタイプ: ライト/サイレンコントローラー一体型; なし; サイレン + PA + 無線再送信; サイレン + PAスピーカー; サイレンのみ; その他
nb: Type sirenesystem: Integrert lys-/sirenekontroller; Ingen; Sirene, PA og radiovideresending; Sirene og PA-høyttaler; Kun sirene; Annet
vi: Loại hệ thống còi báo động: Bộ điều khiển còi/đèn tích hợp; Không có; Còi báo động + PA + phát sóng lại radio; Còi báo động + loa PA; Chỉ có còi báo động; Khác
es: Tipo de sistema de sirena: Controlador de luz/sirena integrado; Ninguno; Sirena + megafonía + retransmisión por radio; Sirena + altavoz de megafonía; Solo sirena; Otro
lt-LT: Sirenos sistemos tipas: Integruotas šviesos / sirenos valdiklis; Nėra; Sirena + garsiakalbis (PA) + radijo retransliavimas; Sirena + garsiakalbis (PA); Tik sirena; Kita
ru: Тип сирены: Встроенный контроллер проблесковых маячков и сирены; Нет; Сирена, СГУ и ретранслятор радио; Сирена и громкоговоритель (СГУ); Только сирена; Другое
hr-HR: Vrsta sirenskog sustava: Integrirani upravljač svjetla/sirene; Nijedna; Sirena + razglas (PA) + radioprijenos; Sirena + razglasni (PA) zvučnik; Samo sirena; Ostalo
zh-CN: 警笛系统类型: 集成式灯光/警报器控制器; 无; 警报器 + 扩音器 + 无线电重播; 警报器 + 扩音扬声器; 仅警报器; 其他
en: Siren system type: Integrated light/siren controller; None; Siren + PA + radio rebroadcast; Siren + PA speaker; Siren only; Other
sl-SI: Vrsta sistema siren: Integriran krmilnik luči/sirene; Brez; Sirena, sistem za obveščanje (PA) in prenos radia; Sirena in zvočnik sistema za obveščanje (PA); Samo sirena; Drugo